【裁判字號】    90,台上,5491
【裁判日期】    900906
【裁判案由】    違反毒品危害防制條例
【裁判全文】
最高法院刑事判決                                九十年度台上字第五四九一號
    上訴人  台灣高等法院檢察署檢察官
    被  告  甲○○
右上訴人因被告違反毒品危害防制條例案件，不服台灣高等法院中華民國九十年五月
三十一日第二審判決（九十年度上訴字第四○九號，起訴案號：台灣基隆地方法院檢
察署八十九年度偵字第二○三二、二○八七、一七六一號），提起上訴，本院判決如
左：
    主  文
原判決撤銷，發回台灣高等法院。
    理  由
一本件原判決以公訴意旨略稱：被告甲○○於民國（下同）八十九年四月二十三日凌
晨零時三十分許，在台北縣瑞芳鎮瑞峰橋頭，搭上先由劉清華乘坐由賴欽富所駕駛車
號Ｍ五－九八一號營業小客車，甲○○竟意圖營利，在計程車後座，以新台幣（下同
）一千元之價格，販賣第二級毒品安非他命一小包給劉清華，甲○○隨即下車，劉清
華為巡邏之警員當場查獲，並扣得安非他命一小包（毛重○‧五公克），因認被告涉
有毒品危害防制條例第四條第二項之罪嫌等情。經審理結果，認為不能證明被告犯罪
，因而撤銷第一審關於論處上訴人販賣第二級毒品部分之判決，改判諭知該部分無罪
之判決，固非無見。
惟查證人劉清華雖曾於檢察官偵查中一度對其是否向被告買受安非他命一事為含混之
供述（見偵字第一七六一號偵查卷第二十四頁背面），惟其於警訊時、檢察官偵查中
以及於第一審法院囑託台灣宜蘭地方法院訊問時，均明確供證伊確有於前揭時地以一
千元鈔票向被告購買安非他命一小包，旋被警察查獲並扣押該一小包安非他命等語。
（見警卷關於劉清華部分之訊問筆錄，偵字第一七六一號偵查卷第十四頁、第十六頁
、第十七頁，第一審訴字卷第六十七頁至第六十九頁。）似此情形，能否逕認該證人
所供被告販毒之情節，即先後歧異，而俱不足採憑，尚非無推求之餘地。次查被告在
前開計程車上以一小包安非他命出售與劉清華，獲得一千元鈔票，又因劉清華無零錢
付車資，被告復至一家電動玩具店，下車至店內換取百元小鈔等情，亦據劉清華於警
訊及偵審中證述在卷，雖被告於檢察官偵查及第一審法院審理中辯稱：伊是向朋友吳
智傑借一千元（五張一百元，一張五百元）要轉借給劉清華等語（見同上偵查卷第十
四頁，一審卷第八十七頁），於原審審理中再辯稱：伊係向蔣日山借錢等語（見上訴
卷第四十五頁），惟前後所供該一千元之來源歧異，實情為何﹖原審未就劉清華供證
情節以及被告辯解之詞是否實在詳查究明，併有查證未盡之違誤。檢察官上訴意旨執
以指摘原判決不當，尚非全無理由，應認原判決有撤銷發回更審之原因。
據上論結，應依刑事訴訟法第三百九十七條、第四百零一條，判決如主文。
中      華      民      國     九十     年      九      月      六      日
                              最高法院刑事第十二庭
                                  審判長法官  呂  潮  澤
                                        法官  陳  世  雄
                                        法官  孫  增  同
                                        法官  林  開  任
                                        法官  蕭  權  閔
      右正本證明與原本無異
                                              書  記  官
中      華      民      國     九十     年      九      月     十一     日


司法院資訊處製作；財團法人民間司法改革基金會備份。
